臺灣桃園地方法院民事簡易判決　　　　110年度桃簡字第876號
原　　　告　鍾元明　



被　　　告　蘇錦鳳　
上列當事人間請求損害賠償事件，本院於民國110 年11月2 日言
詞辯論終結，判決如下：
    主      文
被告應給付原告新臺幣24,323元，及自民國110 年10月3 日起至
清償日止，按年息5 ％計算之利息。
原告其餘之訴駁回。
訴訟費用由被告負擔5 分之1 ，餘由原告負擔。
本判決第1 項得假執行。
    事實及理由
壹、程序方面
    被告經合法通知，未於最後言詞辯論期日到場，核無民事訴
    訟法第386 條各款所列情形，爰依原告之聲請，由其一造辯
    論而為判決。
貳、實體方面
一、原告主張：被告於民國110 年1 月13日上午5 時40分許，駕
    駛車牌號碼00-0000 號自用小客車（下稱肇事車輛），沿桃
    園市桃園區介壽路往八德區方向行駛，於行經介壽路與南豐
    三街路口（下稱系爭交岔路口）欲左轉時，原應注意系爭交
    岔路口有禁止左轉標誌，及左轉車應讓直行車先行，而依當
    時天候晴、夜間有照明、路面乾燥無缺陷、道路無障礙物、
    視距良好，並無任何不能注意之情形，竟疏於注意，未遵守
    禁止左轉標誌之指示，亦未讓直行車先行，逕於系爭交岔路
    口左轉，適原告駕駛車牌號碼0000-00 號自用小客車（下稱
    系爭車輛），沿介壽路向建國路方向直行而來，而於系爭交
    岔路口見在前之被告左轉時，煞避已不及，二車因此發生碰
    撞（下稱系爭事故），原告因此受有左側顳區頭部挫傷之傷
    害，系爭車輛亦因此受損。為此，爰依民法第184 條第1 項
    前段、第191 條之2 、第195 條之法律關係，請求被告賠償
    醫藥費新臺幣（下同）798 元、系爭車輛維修費44,050元、
    慰撫金100,000 元，共計144,848 元。並聲明：被告應給付
    原告144,848 元及自起訴狀繕本送達翌日起至清償日止，按
    週年利率5 ％計算之利息。
二、被告經合法通知，未於言詞辯論期日到場，亦未提出書狀為
    任何聲明或陳述。
三、得心證之理由：
  ㈠原告主張被告駕駛肇事車輛，於前開時、地，未遵守禁止左
    轉標誌之規定，左轉彎時亦未讓直行車先行，而與系爭車輛
    發生碰撞，並致原告受有傷害，且致系爭車輛受損等情，業
    經其提出沙爾德聖保祿修女會醫療財團法人聖保祿醫院（下
    稱聖保祿醫院）診斷證明書、估價單、事故照片為證（本院
    卷第49至69頁），復經本院依職權向桃院市政府警察局桃園
    分局調閱系爭事故案卷核閱無誤，且本院依職權當庭勘驗事
    發時之現場監視器光碟，系爭事故發生係因被告違規左轉及
    於左轉時未禮讓直行之原告所致，此有勘驗筆錄在卷可佐（
    見本院卷第46頁及其反面），而被告已於相當時期受合法之
    通知，而於言詞辯論期日不到場，亦未提出書狀爭執，依民
    事訴訟法第280 條第3 項之規定，視同自認，堪信原告此部
    分之主張為真實。
  ㈡按駕駛人駕駛汽車，應遵守道路交通標誌、標線、號誌之指
    示；轉彎車應讓直行車先行，道路交通安全規則第90條第1
    項前段、第102 條第1 項第7 款分別定有明文。查被告行車
    本應注意遵守上開規定，且依當時狀況，並無不能注意之情
    形，竟疏未注意，貿然左轉，致與系爭車輛發生碰撞，造成
    原告受傷及系爭車輛受損，則被告就系爭事故之發生自具全
    部過失，且與原告所受傷害及系爭車輛之損害具有相當因果
    關係，可堪認定。
  ㈢因故意或過失，不法侵害他人之權利者，負損害賠償責任；
    不法侵害他人之身體、健康、名譽、自由、信用、隱私、貞
    操，或不法侵害其他人格法益而情節重大者，被害人雖非財
    產上之損害，亦得請求賠償相當之金額。民法第184 條第1
    項前段、第195 條第1 項前段分別定有明文。本件原告因被
    告之過失行為致受傷，系爭車輛亦因而受損，已認定如前所
    述，則原告主張被告應負侵權行為之損害賠償責任，洵屬有
    據。茲就原告各項請求，分述如下：
  1.醫療費用部分：
    原告主張其因系爭事故受傷，支出醫療費乙節，業據其提出
    診斷證明書、醫療費用收據為證（見本院卷第64至65頁），
    觀之原告所提之醫療收據，係於事故發生後隨即前往聖保祿
    醫院急診並開立診斷證明書，足認與原告因系爭事故所受之
    傷害有關，此部分應屬合理。而原告所提出醫療費用收據單
    據金額798 元，是原告此部分請求，應屬有據。
  2.系爭車輛修復必要費用：
    按不法毀損他人之物者，被害人得請求賠償其物因毀損所減
    少之價額，民法第196 條定有明文。又依上開規定請求賠償
    物被毀損所減少之價額，得以修復費用為估定之標準，但以
    必要者為限（例如：修理材料以新品換舊品，應予折舊），
    此有最高法院77年度第9 次民事庭會議決議可資參照。經查
    ，原告主張系爭車輛必要修繕費用為44,050元，業據其提出
    估價單為證（見本院卷第7 頁），然本院就原告所提出之估
    價單計算，其正確總維修金額應為43,250元（包括工資及烤
    漆費用18,000元、零件費用25,250元，見本院卷第7 頁）。
    再依前揭說明，系爭車輛之修復既以新零件更換被毀損之舊
    零件，自應將零件折舊部分予以扣除。又依行政院所頒固定
    資產耐用年數表及固定資產折舊率之規定，非運輸業用客車
    、貨車之耐用年數為5 年，依定率遞減法每年折舊1000分之
    369 ，其最後1 年之折舊額，加歷年折舊累計額，其總和不
    得超過該資產成本原額10分之9 （即逾5 年，僅得請求零件
    價額之10分之1 ）。而系爭車輛乃於92年10月出廠，至系爭
    事故發生時即110 年1 月13日，已使用逾5 年，有系爭車輛
    之行車執照可參（見本院卷第9 頁）。則系爭車輛零件費用
    25,250元扣除折舊額後應為2,525 元（計算式：25,250元×
    0.1 ＝2,525 元），加計毋須計算折舊之工資及烤漆費用18
    ,000元後，系爭車輛必要修復費用應為20,525元（計算式：
    2,525 元＋18,000元＝20,525元）。
  3.慰撫金部分：
    按不法侵害他人之人格權，被害人受有非財產上損害，請求
    加害人賠償相當金額之慰撫金時，法院對於慰撫金之量定，
    應斟酌實際加害情形、所造成之影響、被害人痛苦之程度、
    兩造之身份地位經濟情形及其他各種狀況，以核定相當之數
    額（最高法院47年台上字第1221號判例要旨及51年台上字第
    223 號判例要旨參照）。本院審酌原告自承為國中畢業之教
    育程度，系爭事故發生前擔任職業駕駛，月薪約5 萬元至6
    萬元，自承因系爭事故後僅看診1 次，事故後兩天就無其他
    不舒服等情；被告為小學畢業之教育程度，並有兩造109 年
    稅務電子閘門財產所得資料查詢表、個人戶籍資料查詢結果
    表在卷可佐（見本院個資卷）；本院衡酌原告所受傷害、休
    養期間並參酌原告所受精神上痛苦之程度，認原告請求被告
    賠償精神慰撫金3,000 元應屬適當。
  4.綜上所述，原告得請求被告給付之金額應為24,323元（計算
    式：醫療費用798 元＋系爭車輛必要修復費用20,525元＋精
    神慰撫金3,000 元＝24,323元）。
四、按給付有確定期限者，債務人自期限屆滿時起，負遲延責任
    。給付無確定期限者，債務人於債權人得請求給付時，經其
    催告而未為給付，自受催告時起，負遲延責任。其經債權人
    起訴而送達訴狀，或依督促程序送達支付命令，或為其他相
    類之行為者，與催告有同一之效力。民法第229 條第1 項、
    第2 項定有明文。又遲延之債務，以支付金錢為標的者，債
    權人得請求依法定利率計算之遲延利息。但約定利率較高者
    ，仍從其約定利率。應付利息之債務，其利率未經約定，亦
    無法律可據者，週年利率為百分之5 ，民法第233 條第1 項
    、第203 條亦有明文。本件原告對被告之侵權行為債權，核
    屬無確定期限之給付，既經原告提起本件民事訴訟，而起訴
    狀繕本業於110 年10月2 日送達被告（於110 年9 月22日寄
    存於被告住所地之警察機關，依法於110 年10月2 日生送達
    效力，見本院卷第44頁），被告迄未給付，當應負遲延責任
    。是原告請求自起訴狀繕本送達被告之翌日即110 年10月3
    日起算，按週年利率5 ％計算之法定遲延利息，核無不合，
    應予准許。
五、綜上所述，原告依民法第184 條第1 項前段、第191 條之2
    、第195 條第1 項前段之法律關係，請求被告給付24,323元
    ，及自110 年10月3 日起至清償日止，按週年利率5 ％計算
    之利息，為有理由，應予准許；逾此範圍之請求，為無理由
    ，應予駁回。
六、本件原告勝訴部分係依簡易程序所為被告敗訴之判決，爰依
    同法第389 條第1 項第3 款之規定，依職權宣告假執行。
七、本件事證已臻明確，原告其餘攻擊防禦方法及舉證，經本院
    斟酌後，核與判決結果無影響，爰不予一一論述，併此敘明
    。
八、訴訟費用負擔之依據：民事訴訟法第79條。
中    華    民    國   110    年    11    月    19    日
                  桃園簡易庭  法  官  曾耀緯
以上為正本係照原本作成。
如不服本判決，應於送達後20日內，向本院提出上訴狀並表明上
訴理由，如於本判決宣示後送達前提起上訴者，應於判決送達後
20日內補提上訴理由書（須附繕本）。
如委任律師提起上訴者，應一併繳納上訴審裁判費。
中    華    民    國   110    年    11    月    19    日
                              書記官  張俊睿